【裁判字號】    95,交抗,907
【裁判日期】    951229
【裁判案由】    聲明異議
【裁判全文】
臺灣高等法院臺中分院刑事裁定         95年度交抗字第907號
抗  告  人
即受處分人  甲○○
上列抗告人因聲明異議案件，不服臺灣苗栗地方法院中華民國95
年10月23日所為裁定（95年度交聲字第222號)提起抗告，本院裁
定如下:
    主  文
抗告駁回。
    理  由
一、原審裁定意旨略以：(一)交通部公路總局新竹區監理所苗栗監
    理站（下稱原處分機關）以抗告人即受處分人甲○○（下稱
    受處分人）所有之車號MCV-401號重型機車，於民國95年7月
    10日10時20分許，停放於臺北市○○○路 ○段561號之1週邊
    旁劃有紅線路段停車，經拍攝相片逕行舉發，並限期於95年
    8 月10日自動到案繳納，受處分人未依限繳納罰緩，嗣原處
    分機關以其違反道路交通管理處罰條例第56條第1項第4款之
    規定，裁處罰鍰新臺幣 (下同）600元（原審誤載為900元）
    等情，此有臺北市政府警察局北市交停字第 IAB194385號舉
    發違反道路交通管理事件通知單、現場相片影本及交通部公
    路總局新竹區監理所苗栗監理站竹監苗字第裁54-IAB194385
    號違反道路交通管理事件裁決書等存卷足據。(二)受處分人聲
    明異議意旨略以：受處分人之機車確實停放在停車格內最外
    側位置，不曉得於何時為何人拖出停車格外，造成違規。當
    受處分人發現時，已經被拍照舉發 2次，行政機關未追究拖
    出停車格之人，有失公平。且行政罰法第7條第1項規定，違
    反行政法上義務之行為非出於故意或過失者，不予以處罰：
    另大法官會議第 275號解釋雖採推定過失責任，但為行政罰
    法所不採，應以行為人主觀上有可非難性及可歸責性為前提
    ，如行為人主觀上並非出於故意或過失，應無可非難性及可
    歸責性云云。(三)惟查，受處分人所有車號MCV－401號重型機
    車，確於舉發時間停放在臺北市○○○路 ○段561號1週邊劃
    有紅線路段，且舉發之時受處分人亦不在場，經拍攝相片逕
    行舉發，並限期於95年 8月10日自動到案繳納，受處分人未
    依限繳納罰緩之事實，有臺北市政府警察局北市交停字第IA
    B194385 號舉發違反道路交通管理事件通知單、舉發照片在
    卷可稽。依卷附採證相片所示，拍攝時受處分人所有機車之
    停放位置確實劃有紅線，亦為受處分人所自承；又參照道路
    交通標誌標線號誌設置規則相關規定，該路段係屬於禁止停
    車之處所，足以認定受處分人確實有違反禁止停車處所停車
    之違規事實，雖受處分人辯稱：本案係他人將伊停放在停車
    格之機車拖出停車格云云，然並未提出證據予以證明，復未
    提出供本院查證之方法，是受處分上開所辯，尚難作為不罰
    之理由。再者，受處分人坦承其停車後即離開現場，是其違
    規停車後，當已不在現場，警方即無從當場攔截製單舉發，
    依道路交通管理處罰條例第7條之2第2項第4款規定，警方自
    可逕行舉發。受處分人在禁止臨時停車處所停車，原處分機
    關審酌受處分人違規情節，處以法律規定額度內之罰鍰 600
    元，自屬有據，受處分人聲明異議，為無理由，應予駁回等
    語。
二、受處分人抗告意旨略以：伊所有之上開機車遭他人不法拖出
    停車格外，而使機車離開原來位置，該他人顯已觸犯刑法第
    304條之強制罪，依刑事訴訟法第228條之規定，檢察機關就
    該強制罪之嫌疑人有偵辦之義務，而非由受處分人自行偵查
    ，本案應由偵查機關找出該名犯罪嫌疑人，以遏止他人再度
    以不法之手段將別人之機車拖出停車格云云。
三、按「汽車駕駛人停車時，有下列情形之一者，處新臺幣 600
    元以上1200元以下罰鍰：．．．四、在設有禁止停車標誌、
    標線之處所停車」，道路交通管理處罰條例第56條第1項第4
    款規定甚明。次按違規停車而駕駛人不在場者，得逕行舉發
    ，道路交通管理處罰條例第7條之2第2項第4款亦定有明文。
    又道路交通標誌標線號誌設置規則第 146條規定：標線用以
    管制交通，係表示警告、禁制、指示之標識，以線條、圖形
    、標字或其他導向裝置劃設於路面或其他設施上。同上規則
    第 149條第1項第5款標線，依其型態原則上分類如左：(五)紅
    實線設於路側，用以禁止臨時停車。同上規則第 169條規定
    ：禁止臨時停車線，用以指示禁止臨時停車路段，以劃設於
    道路緣石正面或頂面為原則，無緣石之道路得標繪於路面上
    ，距路面邊緣以30公分為度。本標線為紅色實線，線寬除設
    於緣石，正面者以緣石高度為準外，其餘皆為10公分。本標
    線得加繪紅色「禁止臨時停車」標字，30公分正方，每字間
    隔30公分，沿本標線每隔20公尺至50公尺橫寫一組。本標線
    禁止時間為全日24小時，如有縮短之必要時，應以標誌及附
    牌標示之。經查，抗告人確有於上開時、地，在禁止臨時停
    車之處所停放其所有之上開機車等情，此有採證照片附卷可
    稽，且為抗告人所不爭執，原審審核上開卷證，以抗告人所
    辯查無積極證據足以佐證，因而駁回抗告人之聲明異議，核
    無違誤，抗告人徒以檢察機關應有偵查其之機車係遭何人強
    行拖出停車格之義務云云，而未提出其他證明之方法，以供
    本院審酌，其抗告為無理由，應予駁回。
據上論結，應依道路交通案件處理辦法第26條，刑事訴訟法第41
2條，裁定如主文。
中    華    民    國    95    年    12    月    29    日
            刑事第十庭    審判長法  官  林  照  明
                                法  官  李  平  勳
                                法  官  蔡  名  曜
上列正本證明與原本無異。
不得再抗告。
                                書記官  劉  恒  宏
中    華    民    國    96    年    1     月    4     日


司法院資訊處製作；財團法人民間司法改革基金會備份。
